【裁判字號】    99,易,1966
【裁判日期】    990817
【裁判案由】    竊盜
【裁判全文】
臺灣板橋地方法院刑事判決              99年度易字第1966號
公  訴  人  臺灣板橋地方法院檢察署檢察官
被      告  甲○○
上列被告因竊盜案件，經檢察官提起公訴（99年度偵字第17519
號），被告於準備程序進行中就被訴事實為有罪之陳述，經告知
簡式審判程序之旨，並聽取當事人之意見後，本院裁定由受命法
官獨任進行簡式審判程序並判決如下：
    主  文
甲○○攜帶兇器竊盜，累犯，處有期徒刑柒月。
    事  實
一、甲○○前於民國92年間因強盜案件，經本院以92年度少連訴
    字第60號判決判處有期徒刑3 年10月確定；又於93年間因竊
    盜案件，經本院以93年度簡字第2796號判決判處有期徒刑4
    月確定，上開2 罪刑嗣經本院以93年度聲字第2458號裁定應
    執行有期徒刑4 年確定，又經本院以96年度聲減字第4303號
    裁定就竊盜部分減刑，並與強盜部分所處之刑定其應執行刑
    為有期徒刑3 年10月確定，入監執行後，又經本院以96年度
    聲字第3270號裁定假釋付保護管束，於96年12月13日縮短刑
    期假釋出監並付保護管束，於97年9 月2 日假釋期滿未經撤
    銷，其未執行之刑，以已執行完畢論。又於98年間因竊盜案
    件，經本院以98年度易字第2037號判決判處有期徒刑7 月確
    定，於99年2 月12日縮刑期滿執行完畢（於本案構成累犯）
    。詎其猶不知悔改，意圖為自己不法之所有，於99年6 月19
    日（起訴書誤載為99年6 月9 日）下午1 時許，見臺北縣蘆
    洲市○○○路○ 段50號「禾家歡建設公司」建築工地之大門
    未上鎖，遂進入該工地之地下1 樓停車場內，並持上開工地
    內所置放之客觀上足對人之生命、身體、安全構成威脅，具
    有危險性可供兇器使用之鉗子1 把，以利用該把鉗子剪斷電
    線之方式，竊取由上開建設公司之建築工地主任乙○○所管
    領之電線共25公斤（共價值約新臺幣3,000 元），並以放置
    於工地上之空紙箱盛裝，得手後正欲離去之際，為現場工人
    楊月英發覺，並通報當時值班之保全人員郭福慶報警處理，
    甲○○趁隙逃走，經警據報到現場後，於臺北縣蘆洲市○○
    街157 巷30號後方之防火巷內，查獲躲藏在該處之甲○○，
    並在上址工地地下1 樓停車場內，扣得甲○○所持用之鉗子
    1 把及所竊得之電線等物，始查悉上情。
二、案經臺北縣政府警察局蘆洲分局移送臺灣板橋地方法院檢察
    署檢察官偵查起訴。
    理  由
一、前開事實，業據被告甲○○於本院準備程序及審理中均坦承
    不諱，核與證人即「禾家歡」建設公司建築工地主任乙○○
    、工人楊月英、保全人員郭福慶於警詢中之證述情節相符（
    見99年度偵字第17519 號偵查卷第9 至16頁），且有贓物認
    領保管單1 紙、所竊得物品及現場照片7 張、所持用鉗子之
    照片2 張在卷可佐（見同上偵查卷第26至31頁），足認被告
    之任意性自白核與事實相符，堪以採信。從而，本件事證明
    確，被告竊盜犯行洵堪認定，應依法論科。
二、按刑法第321 條第1 項第3 款之攜帶兇器竊盜罪，係以行為
    人攜帶兇器竊盜為其加重條件，此所謂兇器，其種類並無限
    制，凡客觀上足以對人之生命、身體、安全構成威脅，具有
    危險性之器具均屬之，且祇須行竊時攜帶此種具有危險性之
    兇器為已足，並不以攜帶之初有行兇之意圖為必要（最高法
    院79年度臺上字第5253號判例意旨可資參照）。又上開所謂
    之「攜帶兇器」，只須行竊時攜帶具有危險性之物為已足，
    並不以將該兇器自他地攜往行竊地為必要，亦即不論其係於
    未行竊前即攜帶持有或在竊盜現場臨時拾取持用，亦不問該
    兇器為何人所有均屬之。查被告行竊時所持用之鉗子1 把，
    係屬鐵製品，質地堅硬厚實，有照片在卷足資佐證（見同上
    偵查卷第28、31頁），上開物品如用以施暴、脅迫、抵抗，
    依一般社會觀念，已足使人之生命、身體、安全受有危害，
    是上開鉗子1 把堪認為兇器無誤。是核被告進入臺北縣蘆洲
    市○○○路○ 段50號「禾家歡建設公司」建築工地地下1 樓
    停車場，並持上開鉗子竊取電線之犯行，係犯刑法第321 條
    第1 項第3 款之攜帶兇器竊盜罪。被告前有如事實欄所載論
    罪科刑及執行完畢之情形，有臺灣高等法院被告前案紀錄表
    1 份可憑，其於有期徒刑執行完畢後5 年內，故意再犯本件
    有期徒刑以上刑之本罪，為累犯，應依刑法第47條第1 項之
    規定加重其刑。爰審酌被告前有竊盜紀錄，有前開前案紀錄
    表在卷足憑，足見其素行非佳，惟所得財物價值非鉅，犯罪
    後坦承犯行，態度尚佳，兼衡其犯罪之動機、目的、手段等
    一切情狀，量處如主文所示之刑，以示懲儆。至被告持以行
    竊所用之前揭鉗子1 把，乃係在前揭行竊地點隨手拿取，並
    非被告所有，自無從併予宣告沒收，附此敘明。
據上論斷，應依刑事訴訟法第273 條之1 第1 項、第299 條第1
項前段，刑法第321 條第1 項第3 款、第47條第1 項，判決如主
文。
本案經檢察官陳宣每到庭執行職務。
中    華    民    國    99    年    8     月    17    日
                  刑事第十五庭  法  官  吳幸娥
上列正本證明與原本無異。
如不服本判決，應於判決送達後10日內敘明上訴理由，向本院提
出上訴狀 (應附繕本) ，上訴於臺灣高等法院。其未敘述上訴理
由者，應於上訴期間屆滿後20日內向本院補提理由書「切勿逕送
上級法院」。
                                書記官  黃頌棻
中    華    民    國    99    年    8     月    17    日
附錄本案論罪科刑法條全文：
中華民國刑法第321條
犯竊盜罪而有左列情形之一者，處6 月以上、5 年以下有期徒刑
：
一、於夜間侵入住宅或有人居住之建築物、船艦或隱匿其內而犯
    之者。
二、毀越門扇、牆垣或其他安全設備而犯之者。
三、攜帶兇器而犯之者。
四、結夥三人以上而犯之者。
五、乘火災、水災或其他災害之際而犯之者。
六、在車站或埠頭而犯之者。
前項之未遂犯罰之。

司法院資訊處製作；財團法人民間司法改革基金會備份。
